臺灣屏東地方法院刑事判決
111年度易字第524號
公  訴  人  臺灣屏東地方檢察署檢察官
被      告  賴勇義





上列被告因詐欺等案件，經檢察官提起公訴（111年度偵字第710
0號、第7107號），被告於本院準備程序進行時為有罪之陳述，
經告以簡式審判程序之旨，並聽取檢察官及被告之意見後，經本
院合議庭裁定由受命法官獨任改行簡式審判程序並判決如下：
    主  文
賴勇義犯如附表編號1至5「主文」欄所示之罪，共伍罪，各處如
附表編號1至5「主文」欄所示之刑及沒收。有期徒刑部分應執行
有期徒刑捌月，如易科罰金，以新臺幣壹仟元折算壹日。
　　事實及理由
一、被告賴勇義所犯均為非死刑、無期徒刑、最輕本刑為3年以
    上有期徒刑之罪，亦非高等法院管轄第一審案件者，且於訊
    問程序進行中，被告先就被訴事實為有罪之陳述，經告知被
    告簡式審判程序之旨，並聽取檢察官、被告之意見後，本院
    依刑事訴訟法第273條之1規定，裁定進行簡式審判程序，是
    本件之證據調查，依刑事訴訟法第273條之2及第159條第2項
    規定，不適用傳聞法則有關限制證據能力及證據調查之規定
    。
二、本院認定被告賴勇義之犯罪事實及證據，除犯罪事實欄一倒
    數第5、6行「獲得車資745元之利益」應更正為「獲得車資8
    30元之利益」、倒數第2行「持右手拐杖對員警曾俊維攻擊
    左大腿一下」應補充為「持右手拐杖對員警曾俊維攻擊左大
    腿一下（無證據證明曾俊維因此而受傷）」，證據部分補充
    「被告於本院準備程序時之自白」為證據外，餘均與檢察官
    起訴書之記載相同，茲引用之（如附件）。
三、論罪科刑：
　㈠查本件被告就起訴書犯罪事實欄一、(五)所為，固然係持一
    材質疑似金屬製之拐杖對員警曾俊維攻擊左大腿一下，有卷
    附現場及監視錄影翻拍相片15張在卷可查（屏警分偵字第11
    132573600號卷第29-37頁），然被害人即證人曾俊維於偵查
    中具結證述：（賴勇義當時為何持拐杖？）他的右腳膝蓋以
    下是義肢等語（偵字第7107號卷第53-56頁），可知被告右
    腳有殘疾，因而有持拐杖行動之必要。縱使被告右手持拐杖
    攻擊被害人曾俊維，仍難認其攜帶拐杖之初即意圖攻擊員警
    ，故被告上開行為尚與刑法第135條第3項第2款意圖供行使
    之用而攜帶兇器妨害公務執行罪無涉，合先敘明。
  ㈡核被告就起訴書犯罪事實欄一、(一)、（二）、（四）所為
    ，均係犯刑法第339條第2項之詐欺得利罪；被告就起訴書犯
    罪事實欄一、(三)所為，係犯刑法第354條毀棄損壞罪；被
    告就起訴書犯罪事實欄一、(五)所為，係犯刑法第135條第1
    項妨害公務執行罪。
  ㈢被告所犯上開5罪間，犯意各別，行為互殊，應分論併罰。
  ㈣累犯部分：被告前因竊盜、醫療法案件，分別經本院判處有
    期徒刑3月、3月，定應執行刑為有期徒刑6月，於110年12月
    111日執行完畢等情（起訴書誤載為110年1月23日執行完畢
    ），已據檢察官就上開構成累犯之事實，記載於起訴書，經
    核雖與卷附之臺灣高等法院被告前案紀錄表不符（本院卷第
    17-34頁），然檢察官所指竊盜、醫療法案件執行完畢時間
    仍於本案犯行前5年內，復為被告所不爭執(本院卷第108頁)
    ，可認檢察官對於被告構成累犯之事實，已有所主張並指出
    證明方法。本院審酌被告構成累犯之前案中竊盜案件，與本
    案起訴書犯罪事實欄一、(一)、（二）、（三）、（四）同
    屬侵害他人財產法益之犯罪；被告構成累犯之前案中違反醫
    療法案件，與本案起訴書犯罪事實欄一、（五）同屬侵害他
    人身體法益之暴力犯罪，且被告於上開案件執行完畢後相隔
    不到半年即再犯財產相關犯罪，顯見其對刑罰之反應力薄弱
    ，為助其教化並兼顧社會防衛，認為就其本案所犯之罪，尚
    無因加重最低本刑而生刑罰逾其罪責之情，爰均依刑法第47
    條第1項規定，加重其刑。
  ㈤爰審酌被告除前述論以累犯之前案紀錄不予重複評價外，前
    已有多次詐欺及竊盜前案，且於111年2月19日甫因相同手法
    經本院以111年度簡字第1086號判決有期徒刑3月在案，有被
    告之臺灣高等法院被告前案紀錄表（本院卷第17-34頁）、
    本院111年度簡字第1086號刑事簡易判決書1份（本院卷第12
    5-130頁）存卷可憑，可知被告素行不良，且未能從前案中
    記取教訓，明知無資力支付車資，不思循正途賺取金錢，竟
    仍施用詐術詐得載運服務之不法利益，食髓知味再犯本案，
    甚至變本加厲，毀損受其詐欺得利而受害之告訴人侯金成之
    計程車，並妨害為其處理之員警曾俊維公務執行，犯罪之動
    機實應非難，惟念及其犯後始終坦承犯行，然未能賠償被害
    人之損失，態度普通，並考量告訴人及被害人等所受之損害
    尚非甚鉅，及被告於本院審理時自述其已離婚、有一成年子
    女、案發從事水泥工、月薪新臺幣（下同）6萬元、高中畢
    業、經濟狀況勉持之家庭生活、智識程度及經濟狀況等一切
    情狀(本院卷第108頁)，量處如主文所示之刑，並諭知易科
    罰金之折算標準，以資懲儆。
四、沒收部分：
    按犯罪所得，屬於犯罪行為人者，沒收之；犯罪所得之沒收
    ，於全部或一部不能沒收或不宜執行沒收時，追徵其價額；
    第一項之犯罪所得，包括違法行為所得、其變得之物或財產
    上利益及其孳息，刑法第38條之1第1項前段、第3項、第4項
    分別定有明文。查被告本案詐得之1,070、830、830元車資
    ，為告訴人侯金成、王樂祺提供載運服務之對價，核屬財產
    上之利益，而為被告本案之犯罪所得，被告於本院準備程序
    亦表示對於該應沒收之數額沒有意見(本院卷第96-98頁)，
    則該等金錢既未扣案，亦未合法發還被害人，自應依上開規
    定宣告沒收，並於全部或一部不能沒收或不宜執行沒收時，
    追徵之。
五、依刑事訴訟法第273條之1第1項、第299條第1項前段、第310
    條之2、第454條第2項，判決如主文。
六、如不服本判決，得自收受送達之翌日起20日內向本院提出上
    訴狀（應附繕本），其未敘述上訴理由者，應於上訴期間屆
    滿後20日內補提理由書狀於本院，上訴於臺灣高等法院高雄
    分院。
本案經檢察官劉俊儀提起公訴，檢察官廖期弘到庭執行職務。　
中　　華　　民　　國　　111 　年　　11　　月　　 7　　日
                  刑事第六庭    法  官  李松諺
以上正本證明與原本無異。
如不服本判決應於收受判決後20日內向本院提出上訴書狀，並應
敘述具體理由；其未敘述上訴理由者，應於上訴期間屆滿後20日
內向本院補提理由書（均須按他造當事人之人數附繕本）「切勿
逕送上級法院」。
中　　華　　民　　國　　111 　年　　11　　月　　7 　　日
                                書記官  林孟蓁
附錄本判決論罪科刑法條：
中華民國刑法第135條
對於公務員依法執行職務時，施強暴脅迫者，處3年以下有期徒
刑、拘役或30萬元以下罰金。
意圖使公務員執行一定之職務或妨害其依法執行一定之職務或使
公務員辭職，而施強暴脅迫者，亦同。
犯前二項之罪而有下列情形之一者，處6月以上5年以下有期徒刑
：
一、以駕駛動力交通工具犯之。
二、意圖供行使之用而攜帶兇器或其他危險物品犯之。
犯前三項之罪，因而致公務員於死者，處無期徒刑或7年以上有
期徒刑；致重傷者，處3年以上10年以下有期徒刑。
中華民國刑法第339條
（普通詐欺罪）
意圖為自己或第三人不法之所有，以詐術使人將本人或第三人之
物交付者，處5年以下有期徒刑、拘役或科或併科50萬元以下罰
金。
以前項方法得財產上不法之利益或使第三人得之者，亦同。
前二項之未遂犯罰之。
中華民國刑法第354條
毀棄、損壞前二條以外之他人之物或致令不堪用，足以生損害於
公眾或他人者，處2年以下有期徒刑、拘役或1萬5千元以下罰金
。

附表：
編號 犯罪事實 主文  1 起訴書犯罪事實欄一、(一) 賴勇義犯詐欺得利罪，處有期徒刑肆月，如易科罰金，以新臺幣壹仟元折算壹日。未扣案之犯罪所得新臺幣壹仟零柒拾元沒收，於全部或一部不能沒收或不宜執行沒收時，追徵之。  2 起訴書犯罪事實欄一、(二) 賴勇義犯詐欺得利罪，處有期徒刑肆月，如易科罰金，以新臺幣壹仟元折算壹日。未扣案之犯罪所得新臺幣捌佰參拾元沒收，於全部或一部不能沒收或不宜執行沒收時，追徵之。  3 起訴書犯罪事實欄一、(三) 賴勇義犯毀棄損壞罪，處拘役拾日，如易科罰金，以新臺幣壹仟元折算壹日。  4 起訴書犯罪事實欄一、(四) 賴勇義犯詐欺得利罪，處有期徒刑肆月，如易科罰金，以新臺幣壹仟元折算壹日。未扣案之犯罪所得新臺幣捌佰參拾元沒收，於全部或一部不能沒收或不宜執行沒收時，追徵之。  5 起訴書犯罪事實欄一、(五) 賴勇義犯妨害公務執行罪，處有期徒刑參月，如易科罰金，以新臺幣壹仟元折算壹日。 

【附件】
臺灣屏東地方檢察署檢察官起訴書
                                     111年度偵字第7100號
                                     111年度偵字第7107號
　　被　　　告　賴勇義　男　42歲（民國00年0月0日生）
　　　　　　　　　　　　住屏東縣○○市○○里○○路000號
　　　　　　　　　　　　居屏東縣○○市○○里
　　　　　　　　　　　　○○○○○○○○號：Z000000000號

上列被告因詐欺等案件，已經偵查終結，認應該提起公訴，茲將
犯罪事實及證據並所犯法條分敘如下：
　　　　　　犯罪事實
一、賴勇義有多次詐欺得利前科，又因竊盜、醫療法案件，分別
    經判處有期徒刑3月、3月，定應執行刑為有期徒刑6月，於
    民國110年1月23日執行完畢。詎其仍不知悔改，明知已無分
    文，竟意圖為自己不法之利益，(一)先於111年4月14日14時
    許，經當庭釋放後，在屏東市○○路0號即臺灣屏東地方法院
    前，見排班計程車司機侯金成排班，即上其車牌號碼000-00
    號計程車，央求載至屏東看守所取物，侯金成不疑有他，允
    其搭乘，至看守所後，再載至麟洛鄉公所，賴員佯稱欲至超
    商領錢未領，再坐至高雄市鳳山802醫院，稱要向朋友借錢
    未果，未付任何車資離去，謊稱隔日將至法院門口清償，亦
    未前來清償，獲取新臺幣(下同)1070元車資利益。(二)復於
    同年4月21日11時30分許，在屏東市○○路00號臺灣屏東地方
    檢察署門口，主動向侯金成打招呼，佯以此次坐車將連同上
    次欠款一併給付，侯金成誤以為真，先載其至屏東市民生路
    屏東郵局總局領錢，謊稱領不出來，再請其載至屏東縣鹽埔
    鄉向朋友借款，借款未果，又央求載至屏東市找兄長借錢，
    侯金成始覺受騙，賴勇義獲得車資830元利益。(三)於111年
    4月21日14時許，侯金成拒絕再為之駕駛，車停在屏東縣○○
    鄉○○路00號前，兩人爆發口角。賴勇義竟基於毀損之犯意，
    朝計程車左前門踹一下，致該處受有凹損，並揮拳要毆打侯
    員，為其推開倒地受傷(對侯金成提出傷害告訴，另為不起
    訴處分)。(四)賴勇義復於111年6月9日11時30分許，在高雄
    市○○○路○○○路○○○○○○○○○○○○○○號碼000-00號計程車，原開至
    高雄市大同醫院擬掛急診，因人多，改搭至屏東市基督教醫
    院，於是日12時30分車抵屏東基督教醫院，始告知身無分文
    ，獲得車資745元之利益。(五)王樂祺原將車開至屏東縣政
    府警察局擬交由警方處理，其後嫌麻煩，先行離去。嗣巡邏
    員警於同日12時49分許前來警局大門口，與賴勇義談話之際
    ，賴勇義竟基於妨害公務之犯意，持右手柺杖對員警曾俊維
    攻擊左大腿一下，為員警制止，始未續為攻擊。
二、案經侯金成、王樂祺分訴由屏東縣政府警察局里港分局、屏
    東分局報告偵辦。
　　　　　　證據並所犯法條
一、證據清單
編號 證據方法 待證事實 1 被告賴勇義自白 除毀損未供承外，其餘事實坦承不諱。 2 告訴人侯金成指訴 犯罪事實欄(一)至(三)之事實。 3 現場及車損相片6張 屏東縣○○鄉○○路00號前位置及車損情形。 4 告訴人王樂祺指訴 犯罪事實欄(四)之事實。 5 證人曾俊維證述 犯罪事實欄(五)之事實。 6 現場及監視錄影翻拍相片15張 被告持右手拐杖攻擊員警情形。 
二、核被告所為係犯刑法第339條第2項、第354條、第135條第1
    項之罪嫌。其所犯數罪犯意各別，應分論併罰。被告前受有
    期徒刑執行完畢，5年內故意再犯有期徒刑以上之罪，為累
    犯。犯罪所得2645元併請宣告沒收。
三、依刑事訴訟法第251條第1項提起公訴。
　此　致
臺灣屏東地方法院
中　　華　　民　　國　 111　　年　　6 　　月　　30　　日
                               檢察官  劉俊儀　　      
本件正本證明與原本無異　　　　　　　　　　　　　　　　　
中　　華　　民　　國　 111　　年　  7　　 月　 　5　　日
                             　書記官　黃秀婷　 
所犯法條　　
中華民國刑法第339條
（普通詐欺罪）
意圖為自己或第三人不法之所有，以詐術使人將本人或第三人之
物交付者，處 5 年以下有期徒刑、拘役或科或併科 50 萬元以
下罰金。
以前項方法得財產上不法之利益或使第三人得之者，亦同。
前二項之未遂犯罰之。
中華民國刑法第354條
毀棄、損壞前二條以外之他人之物或致令不堪用，足以生損害於
公眾或他人者，處 2 年以下有期徒刑、拘役或 1 萬 5 千元以
下罰金。
中華民國刑法第135條
對於公務員依法執行職務時，施強暴脅迫者，處 3 年以下有期
徒刑、拘役或 30 萬元以下罰金。
意圖使公務員執行一定之職務或妨害其依法執行一定之職務或使
公務員辭職，而施強暴脅迫者，亦同。
犯前二項之罪而有下列情形之一者，處 6 月以上 5 年以下有期
徒刑：
一、以駕駛動力交通工具犯之。
二、意圖供行使之用而攜帶兇器或其他危險物品犯之。
犯前三項之罪，因而致公務員於死者，處無期徒刑或 7 年以上
有期徒刑；致重傷者，處 3 年以上 10 年以下有期徒刑。